臺灣高等法院臺中分院刑事判決　　　　 94年度上訴字第755號
上　訴　人　己○○
即　被　告
　　　　　　　　　　四號四樓(
上列上訴人因常業詐欺案件，不服臺灣臺中地方法院93年度金訴
字第46號中華民國94年2月1日第一審判決（起訴案號：臺灣臺中
地方法院檢察署93年度偵字第1238號），提起上訴，本院判決如
下：
    主  文
原判決關於己○○部分撤銷。
己○○共同以意圖為自己不法之所有，以詐術使人將本人之物交
付為常業，處有期徒刑壹年貳月。
    事  實
一、己○○原從事龍眼採收等工作，因龍眼收成不好，致無工作
    收入，明知已成年不詳姓名屬於詐欺集團一員之綽號「吳董
    」之成年男子，專門收購他人在銀行、郵局之帳戶，係欲將
    該帳戶作為財產犯罪之工具使用，供自己或他人實施犯罪之
    被害人匯款後，再行領出，以掩飾其犯行而不易遭人追查，
    竟為圖取「吳董」所允諾之不詳數額金錢以花用，仍與「吳
    董」共同基於常業詐欺之犯意聯絡，先由「吳董」在網路聊
    天室裡，以「臺北臺灣巨集公司」（以下簡稱臺灣巨集公司
    ）之名義刊登徵才廣告，因而認識丙○○與乙○○後，「吳
    董」即將所取得之丙○○及乙○○之聯絡電話交付己○○，
    由己○○乃先以電話與丙○○聯絡，相約於民國九十二年十
    一月十三日晚上七時許，在臺中縣大里市○○路「月光流域
    茶坊」見面，屆時，己○○與同具有常業詐欺犯意聯絡且當
    時亦無工作收入之陳禮斌（已經台灣台中地方法院依常業詐
    欺罪判處有期徒刑一年四月確定）共同赴約。見面後己○○
    及陳禮斌向丙○○自我介紹分別係臺灣巨集公司之負責人及
    總經理。己○○並向丙○○佯稱其家族在國外有價值新臺幣
    （下同）數億元之古堡要出賣，因其雙胞胎妹妹想爭奪遺產
    ，怕被其妹妹冒領，所以需要帳戶作為遺產規劃，將錢匯進
    來之用，至於借用帳戶之事會請律師見證，每個月均會給丙○○一筆費用作為報酬等語，陳禮斌則於一旁附和，致丙○○不疑有他，乃應允之，隨即依己○○之指示，除當場提供
    其原有設於南投縣埔里中心埤郵局之如附表一編號１所示之
    帳戶外，並分次至如附表一編號２至１０所示之金融機構開設
    帳戶（開設帳戶之日期、帳號均詳如附表一所示），並於開
    戶完成後，將存摺、印章、提款卡及其密碼交付予己○○及
    陳禮斌。己○○另以電話邀約乙○○於九十二年十一月十四
    日晚上七時許，在「月光流域茶坊」見面，由己○○、陳禮
    斌即與丙○○一同前往與乙○○面談，於該店打烊後，再至
    臺中市○○路「向日葵茶坊」聊天，席間己○○及陳禮斌以
    同一說詞要求乙○○提供帳戶，並允諾待事成之後，將給予
    一百二十萬元作為報酬，致乙○○信以為真，先提供其已開
    設之如附表二編號１所示之帳戶後，另依己○○之指示，分
    別至如附表二編號２至５所示之金融機構開設帳戶（開設帳
    戶之日期、帳號均如附表二所示）。待取得丙○○如附表一
    所示之帳戶、乙○○如附表二所示帳戶之存摺、印章、提款
    卡及其密碼（附表一編號６所示之華僑銀行帳戶部分無提款
    卡及密碼）後，己○○及陳禮斌即將之交付予「吳董」，惟
    因林義明尚未領得如附表一編號６所示之華僑銀行帳戶之提
    款卡，「吳董」不願收受該帳戶之存摺，因而未交付予「吳
    董」。陳禮斌復基於同一之常業詐欺犯意，於九十三年一月
    十三日自行至國泰世華商業銀行篤行分行開設帳號0000
    00000000000之帳戶後，旋即以二千元之代價，
    將前揭帳戶出售予「吳董」，並交付該帳戶之存摺、印章、
    提款卡及其密碼予「吳董」。
二、嗣「吳董」所組成之詐騙集團自不詳管道取得戊○○之電話
    後，即於九十二年十一月二十九日十四時許，撥打電話聯絡
    戊○○，諉稱係郵局人員欲通知戊○○有郵件遭退件，再請
    戊○○撥打電話號碼0000000000號及00000
    00000號行動電話，查詢退件相關問題。戊○○乃依其
    指示再撥打前述電話查詢，此時該詐欺集團之另一成員即告
    知該退件郵件係關於健保退費之事，可藉由自動櫃員機查詢
    云云，嗣戊○○至自動櫃員機查詢後，因查無是項退費，乃
    再撥打上開電話詢問，該詐欺集團成員因而要戊○○至自動
    櫃員機依其指示操作，致戊○○陷於錯誤，依其指示分別於
    同日十五時五十八分許、十六時八分許、十六時十八分許，
    在臺北縣板橋市○○路○段二號國泰世華銀行自動櫃員機，
    分別將其設於臺北國際商業銀行帳號0000000000
    000及合作金庫帳號00000000000000帳戶
    內之款項，分三次轉帳匯入如附表一所示編號９之丙○○設
    於中國國際商業銀行臺中分行帳戶內，三次共匯出十四萬三
    千一百五十六元。該詐欺集團成員復於九十三年二月十六日
    ，撥打電話給丁○○，佯稱係「臺北郵局羅銘傑主任」，要
    通知丁○○九十二年十月份之健保費退費之通知寄到家中無
    人收受，乃退回郵局，其款項已匯入電腦，可以用金融卡轉
    帳到丁○○帳戶內云云，丁○○乃於同日十二時二十三分許
    ，在苗栗縣頭份鎮斗煥郵局自動櫃員機，依該詐欺集團成員
    之指示操作，將其設於中國國際商業銀行頭份分行○五八─
    一○─一七四五○─一帳號內之九萬九千八百八十九元匯入
    前揭陳禮斌所開設之國泰世華銀行篤行分行帳戶內。迨戊○○及丁○○分別匯款至詐欺集團成員所指定之帳戶後，再由
    該詐騙集團成員以至自動櫃員機提款機領取匯款或跨行轉帳
    之方式，獲得不法利益，嗣因戊○○及丁○○發覺其帳戶內
    之款項短少，始知受騙，報警而循線查獲。
三、案經臺中縣警察局、臺中市警察局第二分局報告臺灣臺中地
    方法院檢察署檢察官偵查起訴及移送併辦。
    理  由
一、上訴人即被告己○○固直承：有受綽號「吳董」之成年男子
    指示，冒充臺灣巨集公司之負責人，與丙○○、乙○○取得
    聯繫後，在臺中縣大里市○○路「月光流域茶坊」、臺中市
    ○○路「向日葵茶坊」向丙○○、乙○○佯稱因在國外有遺
    產，急須存摺帳戶轉帳匯款，而騙取丙○○及乙○○如附表
    一、二所示之帳戶存摺、提款卡及印章，伊再將前揭帳戶等
    物，交付「吳董」等情。但否認有何常業詐欺犯行，辯稱：
    並非詐欺集團之成員，當時是因為看到報紙廣告說可以幫信
    用破產或有瑕疵之人辦理貸款，伊因為種植果樹收成不好缺
    錢可用，所以乃依其上所載電話與「吳董」聯絡，「吳董」
    乃要伊提供帳戶，以便將錢轉帳至伊所提供之帳戶內，方可
    辦理貸款，但伊因當時國民身分證放在伊配偶郭建廷處，所
    以無法申請帳戶，「吳董」就說他在網路上認識丙○○及乙○○，又提供臺灣巨集公司之名稱，要伊向丙○○及乙○○
    說公司要請人，需要帳戶提供薪資轉帳，但伊覺得別人不可
    能相信有這種事，「吳董」即教伊以有遺產在國外，需要帳
    戶轉帳為由，要求丙○○及乙○○提供帳戶，伊乃依此方式
    要求丙○○及乙○○去開立帳戶，再將存摺、及除附表一編
    號６以外帳戶之提款卡交給伊，伊再轉交給「吳董」，嗣後
    伊知道該帳戶有問題後，也曾試著要將存摺等物拿回來，並
    不知道「吳董」是詐欺集團的人云云。
二、經查：
  (一)右揭被告己○○與陳禮斌、「吳董」共同詐騙被害人丙○○
    及乙○○如附表一、二所示帳戶之犯罪事實，業據證人即被
    害人丙○○於原審法院審理時、證人乙○○於警詢時分別證
    述經由網路上徵才廣告而認識被告己○○及陳禮斌，被告己○○諉稱係臺灣巨集公司負責人、陳禮斌冒稱係臺灣巨集公
    司總經理，二人藉由面試之機會誑稱被告己○○在國外有遺
    產，需要帳戶作為遺產規劃之用，願意給付金錢作為證人丙○○及乙○○提供帳戶之報酬，證人丙○○及乙○○乃分別
    提供已開設或依被告之指示設立之如附表一、二所示帳戶，
    並交付其存摺、印章、提款卡及其密碼予被告等情甚為明確
    ；並有人頭資料庫人頭帳號建檔、中國國際商業銀行臺中分
    行客戶歷史檔交易明細查詢表、臺灣銀行客戶往來明細查詢
    單、第一商業銀行東港分行顧客帳戶資料查詢單暨存款明細
    分類帳、證人丙○○大里大新街郵局查詢帳戶基本資料暨郵
    政劃撥儲金帳戶對帳單、以局號帳號查詢客戶基本資料、證
    人丙○○埔里中心埤郵局客戶歷史交易清單、證人乙○○東
    港郵局客戶基本資料暨客戶歷史交易清單、第一商業銀行開
    戶資料及交易明細、合作金庫銀行新開戶建檔登錄單各一份
    及合作金庫銀行印鑑卡、各類存款分戶交易明細表、復華銀
    行存摺存款對帳單各二份附卷可稽；且有扣案之如附表一編
    號６所示之華僑銀行帳戶存摺一本可資佐證。證人乙○○於
    警訊時之陳述，為審判外之陳述，但被告己○○承認其陳述
    之內容，不爭執乙○○之警訊是審判外之陳述，顯然亦默示
    同意使用乙○○審判外之警訊時之陳述。
  (二)共同被告陳禮斌復於同年一月十三日至國泰世華商業銀行篤
    行分行開設帳號000000000000000之帳戶，
    並將前揭帳戶之存摺、印章、提款卡及密碼交付「吳董」等
    情，業經陳禮斌於原審法院審理時供明在卷（見原審法院九
    十四年一月十四日審理筆錄第五頁），並有國泰世華商業銀
    行存款相關業務申請書一份在卷可憑。且為被告己○○於本
    院審理時，不爭執是審判外陳述之傳聞證據，陳禮斌於原審
    法院之陳述，可作為認定本件犯罪事實之證據。
  (三)被告己○○於原審法院雖辯稱：是伊要辦信用卡、現金卡或
    貸款，須提供帳戶供「吳董」轉帳至伊帳戶內，讓伊帳戶內
    有款項，方可向銀行貸款，但又因為國民身分證在配偶郭建
    廷處，所以才依「吳董」之指示，騙取丙○○及乙○○之帳
    戶後，將存摺等物交付予「吳董」，不知道「吳董」是詐欺
    集團之人云云。惟查，被告己○○前因與證人即其配偶郭建
    廷出賣其帳戶予證人林國來，再由證人林國來將之轉賣予詐
    欺集團，嗣於九十二年六月三日為警查獲等情，有臺灣士林
    地方法院檢察署九十二年度偵字第九五三五號偵查卷宗可查
    ，被告己○○雖矢口否認有販賣帳戶之行為，惟證人郭建廷
    於原審法院審理時證述：己○○在九十二年五、六月接近預
    產期時，知道伊賣帳戶給林國來，後來為了籌醫藥費，己○○也同意伊繼續賣帳戶等語（見原審法院九十三年十一月九
    日審理筆錄第三七頁），被告己○○既曾出賣帳戶予證人林
    國來，該帳戶並被詐欺集團利用作為匯款之工具，嗣並因而
    為警查獲，自當知悉「吳董」大量收購存摺、印章、提款卡
    及密碼之行為，與詐騙集團之手法相同，惟仍逕行交付十餘
    本帳戶予「吳董」，如謂其不知「吳董」係屬詐欺集團成員
    等情，顯與常理有違。又證人郭建廷亦於原審法院同日審理
    時證述：九十二年十一、十二月間，己○○並未將國民身分
    證交由伊保管等語（見原審法院同上日審理筆錄第三二頁）
    ，是被告己○○供稱因當時其國民身分證放在證人郭建廷處
    ，所以才向證人丙○○及乙○○騙取帳戶云云，與事實不符
    。況被告己○○若係要申請貸款、信用卡或現金卡，貸款或
    發卡之金融機構，所需審查者，乃申請人本人之基本、信用
    資料，然其卻欲提供證人丙○○及乙○○之存摺供作匯款以
    假造之財力證明，則其結果，所提高者亦係證人丙○○及乙○○之信用，對於被告己○○本人之信用狀況並無任何增益
    ，是被告己○○辯稱當時是「吳董」要匯款至其帳戶以辦理
    貸款，亦不合於常理，所辯亦不足採信，足認被告己○○知
    悉「吳董」收購帳戶之目的，係作為詐欺取財之犯罪工具。
  (四)被告己○○雖否認將證人丙○○及證人乙○○之存摺等物交
    付「吳董」可獲得任何財產上利益，而辯稱係為「吳董」所
    騙云云。惟查，本件被告係虛構家族有遺產紛爭，須要銀行
    帳戶作遺產規畫，向被害人丙○○、乙○○行詐，使丙○○
    、乙○○前往銀開立帳戶。而被告係住於基隆市，卻受吳董
    的交待，至台灣中部之台中縣市，向被害人丙○○、乙○○
    騙取銀行帳戶。依上開情節，若吳董未允予被告己○○利益
    ，己○○不可能偕同亦為共犯之陳禮斌遠至台中縣市騙取銀
    行帳戶。己○○所辯騙取存摺等物交給吳董後，未得任何利
    益云云，與事實不符，不能採信。
  (五)被害人戊○○（起訴書雖載為告訴人，惟其僅於警詢時稱希
    望早日逮捕歹徒，並未請求訴追之意思，應非屬告訴人）、
    丁○○分別於警詢時證述接到健保費退費郵件，乃依詐欺集
    團人員之指示至自動櫃員機操作，分別將十四萬三千一百五
    十六元匯至如附表一編號９所示證人丙○○之帳戶；將九萬
    九千八百八十九元匯入陳禮斌前揭設於國泰世華商業銀行之
    帳戶內等情，並有被害人戊○○提出之國泰世華商業銀行自
    動櫃員機交易明細表三紙、中國國際商業銀行客戶歷史檔交
    易明細查詢表、被害人丁○○所提出之中國國際商業銀行儲
    蓄存款存摺及中華郵政公司自動櫃員機交易明細表各一份附
    卷可稽，是被害人戊○○及丁○○指述遭詐騙集團所騙而將
    款項匯入證人丙○○及被告陳禮斌前揭帳戶等情，自堪採信
    。準此，被告己○○及陳禮斌所交付之如附表一編號９所示
    之丙○○帳戶及被告陳禮斌所出售之國泰世華銀行篤行分行
    之帳戶，均已遭詐騙集團作為供被害人匯款之用，亦堪認定
    。被告己○○承認被害人戊○○、丁○○於警訊所指述之事
    實，對於戊○○、丁○○於警訊時所為之陳述，亦不爭執否
    認。被告己○○顯已默示同意戊○○、丁○○審判外之警訊
    時之陳述得為證據。
  (六)綜上所述，被告己○○之辯解，顯係事後卸責之詞，無可採
    信，其犯行已臻明確，堪以認定，應予依法論科。
三、按刑法上所謂常業犯，指反覆以同種類行為為目的之社會活
    動之職業性犯罪而言，至於犯罪所得之多寡，是否恃此犯罪
    為唯一之謀生職業，則非所問，縱令兼有其他職業，仍無礙
    於該常業犯罪之成立，最高法院著有八十五年臺上字第五一
    ○號判例可資參照。被告己○○並無工作收入，為圖取不詳
    金額花用，而為「吳董」詐騙證人丙○○及證人乙○○如附
    表一、二所示帳戶之存摺、印章、提款卡及密碼；共犯陳禮
    斌復將自己所開設之帳戶，以二千元之代價出售予「吳董」
    之男子，並均賴以維生，核被告所為，係犯刑法第三百四十
    條之常業詐欺罪。而被告己○○與「吳董」、陳禮斌就騙取
    證人丙○○、證人乙○○如附表一、二所示帳戶及騙取被害
    人曾麗玉、丁○○款項之行為，有犯意聯絡及行為分擔，均
    為共同正犯。
四、原審法院對被告論處罪刑，固非無見。但被害人戊○○被詐
    騙之金額為十四萬三千一百五十六元，原審判決未予認定，
    嫌有瑕疵。又本案被告與共犯向被害人戊○○詐得十四萬三
    千一百五十六元；向被害人丁○○詐得九萬九千八百八十九
    元。並無其他證據證明被告及其共犯有使用附表所示之帳戶
    詐得其他錢財。本件被告犯罪所得不高，危害不大。原審量
    處有期徒一年六月，稍嫌過高。被告上訴指摘原審判決量刑
    過重，非無理由。應由本院將原審判決撤銷改判。爰審酌被
    告正值青年時期，竟不思憑己力賺取金錢，反圖不勞而獲，
    以詐騙方法騙取金融機構帳戶提供予詐騙集團使用，使犯罪
    難以查緝，助長不法犯行。被告己○○於犯罪後尚能坦認部
    分犯行，態度尚屬良好等一切情狀，量處如主文所示之刑。
    本案被告係犯常業詐欺罪，認不宜宣告緩刑。
五、公訴意旨另以：被告己○○及陳禮斌因缺錢花用，乃基於常
    業洗錢之犯意聯絡，於詐騙取得如附表一、二所示之帳戶後
    ，供「吳董」掩飾、隱匿其所屬詐欺集團犯常業詐欺重大犯
    罪所得之財物，嗣有被害人戊○○匯款至如附表一所示編號
    ９之帳戶，並為詐欺集團人員提領一空，因認被告己○○及
    陳禮斌所為另涉犯洗錢防制法第九條第三項之常業洗錢罪嫌
    。經查：
  (二)又按洗錢防制法第一條規定：「為防制洗錢，追查重大犯罪
    ，特制定本法」，其立法目的係為防止洗錢者利用各種管道
    漂白非法所得之洗錢行為，掩飾其犯罪事實，逃避或防礙重
    大犯罪之追查或處罰，以遏阻洗錢者享受其重大犯罪所得之
    財物或財產上利益；其保護之法益係國家對於重大犯罪之訴
    追及處罰權；洗錢防制條例第二條明定：「洗錢」之定義為
    ：(一)掩飾或隱匿因自己重大犯罪所得財物或財產上利益者
    。(二)掩飾、收受、搬運、寄藏、故買或牙保他人因重大犯
    罪所得財物或財產上利益者」，並於同法第三條第一項列舉
    「重大犯罪」之範圍；行為人掩飾或隱匿因自己或他人犯罪
    所得財物或財產上利益，或收受、搬運、寄藏、故買、牙保
    他人犯罪所得財物或財產上利益，未必當然成立洗錢罪，而
    須上開財物或財產上利益係自己或他人重大犯罪所得，且行
    為人基於逃避或防礙該重大犯罪之追查或處罰之犯意，並有
    為逃避或防礙該重大犯罪之追查或處罰之行為，始克相當，
    最高法院九十二年度臺上字第二九六三號判決意旨可資參照
    。
  (三)查依本案被害人戊○○於警詢時之指述，固稱其受詐騙集團
    以健保費退費為由，而將存款轉匯入被告向證人丙○○所騙
    取之前揭帳戶，已如前述；但被告己○○及陳禮斌一再堅詞
    否認有以健保退費為由向被害人戊○○詐騙金錢，且本件除
    被告己○○及陳禮斌共同於詐得如附表一（除編號６以外）
    、二所示之帳戶後，提供前開帳戶之存摺、印章、提款卡及
    其密碼外，尚查無其他證據足資證明被告有基於逃避或防礙
    該重大犯罪之追查或處罰之故意或幫助犯意，公訴人所舉證
    據亦不足以證之，揆諸前開最高法院判決意旨，自難以被告
    己○○及陳禮斌提供如附表一（除編號６以外）、二所示帳
    戶予「吳董」，即認被告有何幫助掩飾他人重大犯罪所得之
    意，應認不能證明被告此部分犯行，惟公訴人認此部分犯行
    與前開常業詐欺犯行，有牽連犯之裁判上一罪關係，爰不另
    為無罪之諭知，附此敘明。
六、臺灣士林地方法院檢察署移送併辦意旨（九十四年度偵緝字
    第二五○號、九十三年度偵緝字第三○二號、九十二年度偵
    字第九四０五號）略以：被告己○○與年籍不詳之成年男子
    ，共同基於常業詐欺及常業洗錢之犯意聯絡，先由己○○於
    九十二年四月三十日前往第一商業銀行西內湖分行申請設立
    帳號00000000000號之存摺及提款卡，並將該存
    摺及提款卡提供予該林姓男子所組成之詐欺集團以供洗錢之
    用，掩飾所得財物而使之不易追查，嗣有被害人鍾秀黃於九
    十二年五月十二日十二時許，收到前揭詐騙集團來電謊稱為
    國稅局人員，有所得稅可退還，致鍾秀黃信以為真，乃依其
    指示分別匯款九萬九千八百九十九元及三萬零八百九十九元
    至上開帳戶內，而受有財產上損害等語；另被告己○○因涉
    嫌於九十二年五月間起，與證人郭建廷共同代證人林國來收
    購帳戶等情，刻正由臺灣板橋地方法院檢察署偵查中（見臺
    灣士林地方法院檢察署九十二年度偵字第九五三五、一一二
    六三號、九十二年度核退字第九九○號、臺灣臺北地方法院
    檢察署九十三年度偵字第六一八九號、九十二年度偵字第二
    二一四八號、九十二年度核退字第三四七四、二五三八號、
    臺灣板橋地方法院檢察署九十三年度偵字第一四八六五號，
    此部分並未經檢察官移送併辦）。惟按連續犯之所謂出於概
    括犯意，必須其多次犯罪行為，自始均在一個預定犯罪計畫
    以內，出於主觀上始終同一犯意之進行，若中途另有新犯意
    發生，縱所犯為同一罪名，究非連續其初發之意思，即不能
    成立連續犯（最高法院八十九年度臺上字第二○六九號判決
    意旨參照）。查證人郭建廷於原審法院審理時即證述：當時
    是因為要籌醫藥費，所以才賣帳戶給林國來等語，業如前述
    ；而被告己○○為本件犯罪，係因其所承作採收龍眼等工作
    收成欠佳，而無工作收入，始與「吳董」取得聯繫等情，亦
    經被告己○○於原審法院九十三年十一月九日審理時供明在
    卷（見原審法院該次審判筆錄第二四頁），而證人林國來與
    「吳董」係分屬二不同犯罪集團，亦據被告己○○於原審法
    院九十四年一月十四日審理時陳明在卷（見原審法院該日審
    判筆錄第七頁）。則被告己○○於九十二年五、六月間為籌
    醫療費用而出售帳戶時，應無法預見其於近半年後之同年十
    一月間，會因果樹收成欠佳，無工作收入，而須仰賴詐騙帳
    戶提供給「吳董」，藉以獲取利益維生等情，自難認被告二
    次提供帳戶之行為係自始均在一個預定犯罪計劃以內，而係
    另有新犯意發生，顯非基於概括犯意而為，並不能成立連續
    犯，本院自無從併予審理，關於被告己○○出售前揭第一商
    業銀行西內湖分行帳戶予林國來部分（臺灣士林地方法院檢
    察署九十二年度偵字第九四○五號及九十三年度偵緝字第三
    ○二號），應退回檢察官，另為妥適之處理，附此敘明。
據上論斷，應依刑事訴訟法第三百六十九條第一項前段、第三百
六十四條、第二百九十九條第一項前段，刑法第二十八條、第三
百四十條，判決如主文。
本案經檢察官甲○○到庭執行職務。
中　　華　　民　　國　　94　　年　　6 　　月　　22　　日
                  刑事第九庭  審判長法　官　陳　筱　珮
                                    法　官　康　應　龍
                                    法　官　趙　春　碧
上列正本證明與原本無異。
如不服本判決應於收受送達後十日內向本院提出上訴書狀，其未
敘述上訴之理由者並得於提起上訴後十日內向本院補提理由書（
均須按他造當事人之人數附繕本）。
                                    書記官　胡　美　娟
中　　華　　民　　國　　94　　年　　6 　　月　　27　　日
附錄論罪科刑法條
中華民國刑法第三百四十條
以犯第三百三十九條之罪為常業者，處一年以上七年以下有期徒
刑，得併科五萬元以下罰金。
附表一：
┌──┬────┬────────┬───────────────┬────┐
│編號│ 戶  名 │ 開  戶  銀  行 │          帳      號          │開戶日期│
├──┼────┼────────┼───────────────┼────┤
│１  │ 丙○○ │埔里中心碑郵局  │○○五四九○                  │ 9.3. │
├──┼────┼────────┼───────────────┼────┤
│２  │ 同  右 │大里大新街郵局  │00000000（郵政劃撥帳號│ 11.17. │
│    │        │                │）                            │        │
├──┼────┼────────┼───────────────┼────┤
│３  │ 同  右 │第一商業銀行臺中│00000000000        │ 同  右 │
│    │        │分行            │                              │        │
├──┼────┼────────┼───────────────┼────┤
│４  │ 同  右 │合作金庫銀行北屯│0000000000000    │ 同  右 │
│    │        │分行            │                              │        │
├──┼────┼────────┼───────────────┼────┤
│５  │ 同  右 │合作金庫銀行大里│0000000000000    │ 同  右 │
│    │        │分行            │                              │        │
├──┼────┼────────┼───────────────┼────┤
│６  │ 同  右 │華僑銀行臺中分行│00000000000000  │ 同  右 │
├──┼────┼────────┼───────────────┼────┤
│７  │ 同  右 │國泰世華銀行臺中│不詳                          │ 同  右 │
│    │        │分行            │                              │        │
├──┼────┼────────┼───────────────┼────┤
│８  │ 同  右 │臺灣銀行        │000000000000      │11.19.  │
├──┼────┼────────┼───────────────┼────┤
│９  │ 同  右 │中國國際商業銀行│00000000000        │11.20.  │
│    │        │臺中分行        │                              │        │
├──┼────┼────────┼───────────────┼────┤
│１０  │ 同  右 │復華銀行        │000000000000      │11.  │
└──┴────┴────────┴───────────────┴────┘
 附表二
┌──┬────┬────────┬───────────────┬────┐
│編號│ 戶  名 │ 開  戶  銀  行 │          帳      號          │開戶日期│
├──┼────┼────────┼───────────────┼────┤
│１  │ 乙○○ │第一銀行東港分行│0000000000          │ 12. │
├──┼────┼────────┼───────────────┼────┤
│２  │ 同  右 │合作金庫銀行大里│0000000000000    │ 11.17. │
│    │        │分行            │                              │        │
├──┼────┼────────┼───────────────┼────┤
│３  │ 同  右 │   東港郵局     │○五五八三五                  │ 11.20. │
├──┼────┼────────┼───────────────┼────┤
│４  │ 同  右 │   復華銀行     │000000000000      │ 11. │
│    │        │                │                              │        │
├──┼────┼────────┼───────────────┼────┤
│５  │ 同  右 │中國國際商業銀行│          不      詳          │ 不  詳 │
└──┴────┴────────┴───────────────┴────┘
                    　　　　　　　　　　　  　　　Ｉ
